【裁判字號】    92,台抗,199
【裁判日期】    920508
【裁判案由】    殺人聲請再審
【裁判全文】
最高法院刑事裁定                                九十二年度台抗字第一九九號
    抗  告  人  甲○○
右抗告人因殺人案件，不服台灣高等法院中華民國九十二年三月十七日駁回其聲請再
審之裁定（九十二年度聲再字第三一號），提起抗告，本院裁定如左：
    主  文
抗告駁回。
    理  由
按刑事訴訟法第四百二十條第一項第六款所謂發現確實之新證據，係指就該新證據之
本身作形式觀察，毋須經調查程序，顯然可認為足以動搖原確定之判決，且該證據於
當時已存在，只為法院及當事人所不知，迨判決後始行發現之情形而言。如聲請人提
出之證據，不足以推翻原確定判決所憑之證據者，均非上開所謂確實之新證據，且該
新証據，係指當時已經存在而發見在後或審判時未經注意之證據，且能證明原確定判
決所認定之事實為錯誤而言。原審裁定以：原確定判決認定抗告人涉有殺人犯行，除
依據其於歷次偵審中所供伊與共同被告何俊賢共同在臺北縣樹林鎮○○街○○路口，
將被害人挾持進入車內，繞行台北縣新莊市、林口鄉等處，其間再以鐵絲綁住，致遭
何俊賢持刀砍殺並以鐵絲勒頸死亡，再共同將被害人屍體欲載往花蓮棄屍，途中為警
攔車發現等情，已詳述所憑之證據及認定之理由，而證人孟玩萍、謝大台二人雖於第
一審證稱未見被害人與抗告人吵架或毆打抗告人云云，然依二人之供詞足認其曾在餐
廳三樓與泰籍客人發生鬥毆，車內鑰匙亦遭人取走，應認屬實，抗告人因而心生忿恨
，萌圖報復，並於主觀上認係老闆杜立智所唆使，以及該二證人之證詞仍不足以否定
抗告人之殺人動機，均已在判決理由欄中詳述，則該二證人之證言既經原審法院審酌
，即非當時已存在而未發見之新證據，無足以動搖原確定判決甚明，至抗告人於第一
審所提出之「自白(一)狀」及「詳細聲請傳證人」等狀，要係其個人對審理法院請求調
查證據之表示與意見，均非發現在後，或審判時未經注意之證據，更非從形式上觀察
，毋需經調查程序，即能證明原確定判決所認定之事實為錯誤。是抗告人提出上開證
物，或為原確定判決已經斟酌，或非顯然可認為足以動搖原確定之判決，均非發見確
實之新證據，應毋庸疑，揆之首揭說明，其再審之聲請並無理由，依同法第四百三十
四條第一項規定，裁定駁回其聲請，經核於法並無不合。抗告意旨任意指摘，為無理
由，應予駁回。
據上論結，應依刑事訴訟法第四百十二條，裁定如主文。
中      華      民      國    九十二    年      五      月      八      日
                              最高法院刑事第五庭
                                  審判長法官  謝  家  鶴
                                        法官  洪  文  章
                                        法官  花  滿  堂
                                        法官  陳  世  淙
                                        法官  洪  佳  濱
      右正本證明與原本無異
                                              書  記  官
中      華      民      國    九十二    年      五      月     十九     日


司法院資訊處製作；財團法人民間司法改革基金會備份。
